# 请教陈版，上市公司回购并注销股份的每股收益问题

提问人：stonealexander 时间：2018-01-08 14:51:26
某上市公司原股本10,000万元，因为业绩预测未实现，在 2017 年 6 月用 1 元的价格回购了大股东1,000万的股份，并在 6 月 30 日注销。
请问在计算 2017 年每股收益时，回购的股份是要按半年的权数计算还是视同期初就已经回购。当期发行在外普通股的加权平均数=10,000-1,000*6/12=9,500；还是=10,000-1,000=9,000。 因为看到准则上有写这句：在发生不改变企业资源但将引起当期发行在外普通股股数发生变动的情况（如派发股票股利、公积金转增股本、拆股和并股）下，需重新计算所有列报期间的股份数，并追溯调整所有列报期间的每股收益。 那么 1 元回购的行为是不是也属于不改变企业资源但将引起当期发行在外普通股股数发生变动的情况。

回答人：chenyiwei
1 元回购的行为不属于“不改变企业资源但将引起当期发行在外普通股股数发生变动的情况”，事实上上市公司是以应收业绩补偿款作为收购对价，实际结算时将应付股份回购款与应收业绩补偿款对冲后，实际结算金额为 0 元或 1 元。所以并不是无对价回购自身股份。

提问人：stonealexander 时间：2018-01-14 11:12:10
谢谢陈版，那么按照这种说法，在当年计算每股收益时，应该是10,000-1,000*6/12=9,500。

回答人：chenyiwei
是。